【裁判字號】    95,訴,186
【裁判日期】    950922
【裁判案由】    妨害自由等
【裁判全文】
臺灣臺北地方法院刑事判決               95年度訴字第186號
    公  訴  人  臺灣臺北地方法院檢察署檢察官
    被      告  乙○○
    被      告  丁○○
上列被告等因妨害自由等案件，經檢察官提起公訴（九十四年度
偵字第二０一九五號），本院判決如下：
    主    文
乙○○共同以強暴方法，剝奪人之行動自由，累犯，處有期徒刑
肆月，如易科罰金，以銀元佰元（即新臺幣玖佰元）折算壹日
。
丁○○共同以強暴方法，剝奪人之行動自由，處有期徒刑月，
如易科罰金，以銀元佰元（即新臺幣玖佰元）折算壹日。
    犯罪事實
一、乙○○前因違反麻醉藥品管理條例案件，經本院於民國八十
    二年十月一日以八十二年訴字第二００四號判處有期徒刑五
    年二月，經乙○○提起上訴，經臺灣高等法院於八十三年五
    月十三日以八十三年上訴字第九一四號判決上訴駁回，乙○○復提起上訴，經最高法院於八十三年十月二十八日撤銷原
    判決，發回原審更行審理，再由臺灣高等法院於八十四年三
    月二十四日以八十三年度上更(一)字第九０八號判決上訴駁回
    ；乙○○再提起上訴，由最高法院於八十四年十月二十日撤
    銷原判決，發回原審續行審理，更由臺灣高等法院於八十五
    年五月二十八日以八十四年上更(二)字第八九一號判決撤銷原
    判決，判處有期徒刑五年二月確定；乙○○於八十六年四月
    十二日入監執行，八十八年九月十八日縮短刑期假釋出監，
    九十一年五月十三日假釋期間縮刑期滿，以已執行完畢論。
二、乙○○、丁○○及真實姓名、年籍均不詳、綽號「阿華」之
    成年男子（下稱「阿華」），於九十三年十月間，受動力依
    默廣告有限公司（下稱依默廣告公司）委託處理丙○○經營
    設於臺北市大安區○○○路○段二號二樓之二之大安命理氣
    功中心所積欠之新臺幣（下同）二十二萬八千零二十八元之
    廣告刊登費債務，乙○○、丁○○、「阿華」竟共同基於以
    強暴方式剝奪他人行動自由之犯意聯絡，於九十三年十一月
    一日下午三時許，前往上址之大安命理氣功中心辦公室，要
    求丙○○必須立即解決上開債務，丙○○趁乙○○等三人不
    注意之際，奪門而出並呼喊救命，惟在門外走廊處即遭該三
    人強行押回大安命理氣功中心辦公室內，其等以此強暴方式
    剝奪丙○○之行動自由，並在上開拉扯過程，造成丙○○受
    有左前臂挫傷三乘三公分、左大拇指挫傷三乘二公分、右手
    臂挫傷三乘三公分、右前臂挫傷二處分別為一乘一公分、一
    乘一公分，及口部上唇擦傷一乘一公分等傷害。嗣經丙○○
    報警處理，為警於翌日上午十一時三十六分，於乙○○、丁○○前來取款時，當場查獲。
三、案經丙○○訴由臺北市政府警察局大安分局移送臺灣臺北地
    方法院檢察署檢察官偵查起訴。
    理    由
壹、證據能力：
    告訴人丙○○於警詢時所為之陳述，為被告以外之人於審判
    外之言詞陳述，依刑事訴訟法第一百五十九條第一項之規定
    ，前開陳述原則上均不具證據能力；惟告訴人丙○○經本院
    合法傳喚未到庭，且傳拘無著，則依刑事訴訟法第一百五十
    九條之三第三款之規定，被告以外之人於司法警察調查中之
    陳述，得作為證據之要件，除審判中傳喚或訊問不能以外，
    仍需具備下列「證明犯罪事實之存否所必要」及「具有可信
    之特別情況」二要件，茲敘述如下：
一、告訴人丙○○指訴之主要內容為其在案發當日受到被告乙○○等人妨害自由之事實，其供述之內容應係為證明被告乙○○、丁○○有無妨害自由犯行所不可或缺之證據，則其於警
    詢時所為之供述已符合傳聞法則例外必要性之意義。
二、又所謂可信性之情況保證，乃指某供述倘在特別可置信之狀
    況下所為時，縱不在法官面前為其供述，或縱不給對方當事
    人有行反對詢問之機會，因其供述有虛偽之危險性本為不高
    ，故可作為證據。告訴人丙○○指訴其遭被告乙○○等人妨
    害自由內容（經本院為有罪認定之部分），核與卷附之診斷
    證明書及監視錄影翻拍照片相符（詳如後述），已足使本院
    確信告訴人丙○○於警詢時所為上開供述內容可信，而符合
    可信性情況保證要件。
三、綜上所述，告訴人丙○○於警詢之指訴，依據刑事訴訟法第
    一百五十九條之三第三款之規定，具有證據能力。
貳、證據之認定：
一、訊據被告乙○○、丁○○固不否認曾受依默廣告公司之委託
    ，於上揭時地向告訴人丙○○請款二十二萬八千零二十八元
    廣告刊登費用，告訴人丙○○見被告乙○○等三人前來請款
    ，即奪門而出，被告乙○○等人則要求告訴人丙○○回到屋
    內商討債款事宜，惟矢口否認有何妨害自由之犯行，辯稱：
    我們沒有妨害丙○○之自由，我們三個人是扶著告訴人丙○○進屋內，且沒有造成他受傷，他身上的傷不知從何而來，
    大樓總幹事甲○○都有看到，監視錄影翻拍之照片並不完全
    ，而且後來我們也跟丙○○達成和解云云，經查：
  (一)上開犯罪事實，業據告訴人丙○○於警詢時指訴明確（偵查
    卷第十一頁參照），並有告訴人丙○○於上址所開設大安命
    理氣功中心之大樓監視器錄影帶所翻拍之告訴人丙○○遭被
    告乙○○、丁○○、「阿華」強行帶回大安氣功命理中心辨
    公室之照片及告訴人丙○○因拉扯過程中受到傷害，而至臺
    北市立仁愛醫院驗傷所開立之診斷證明書足稽（偵查卷第六
    十一頁至第七十四頁、第四十四頁參照）。
  (二)依偵查卷第六十一頁至第七十四頁所示該大樓於案發時監視
    器錄影帶翻拍之照片可知，該監視器之鏡頭係對準該層樓板
    之走廊全貌而為拍攝，本院觀諸上開照片，被告乙○○、丁○○、「阿華」三人在屋外走廊，共同圍住告訴人丙○○之
    四周，違反告訴人丙○○之意願，將告訴人丙○○強行押回
    屋內，由於告訴人丙○○不從，有後退、抗拒之情，被告等
    三人即強行將告訴人丙○○拉回辦公室內，走廊上並無其他
    人等情甚明，核與證人甲○○於本院審理時證稱：其係因為
    二樓有嚴重之吵鬧聲，因此管理員通知其到二樓查看等語（
    本院同上審判筆錄參照）相符，足認當時被告等三人與告訴
    人丙○○確有在屋外走廊，發生拉扯，於告訴人丙○○後退
    抗拒時，被告等三人並合力將告訴人丙○○拉入辦公室內，
    並發生嚴重之爭吵聲，而驚動一樓管理員通知證人甲○○查
    看原因，而非如同被告丁○○於本院審理時辯稱：僅是攙扶
    告訴人進屋等語，亦非如被告乙○○所辯稱：沒有攙扶告訴
    人進屋，是請告訴人進屋（本院九十五年八月三十日審判筆
    錄參照）等情，是不僅被告乙○○、丁○○對當時情況所述
    相異，且與監視器錄影之翻拍照片不符，況被告乙○○亦於
    警詢時自承：因為丙○○不知為何往門外跑，我們是有拉到
    一點丙○○的手要他進屋內等語；被告丁○○於警詢時則供
    述：丙○○不知何原因跑出門外，我是扶著他的背請他進去
    等語（偵查卷第二十一頁、第二十七頁、第三十九頁調查筆
    錄參照），足認被告等二人於本院審理時辯稱並未妨害告訴
    人丙○○之行動自由及屋外走廊上尚有他人圍觀，不可能對
    告訴人有強暴舉動顯不可採；再者，依卷附共十四張之翻拍
    照片右下角所顯示監視畫面當時之時間，均為每秒緊接之連
    續畫面，其時間自九十三年十一月一日下午三時二十四分五
    十六秒至同日同時二十五分七秒止，並無如被告乙○○所述
    有缺漏之情事，是被告等二人辯稱翻拍照片有所缺漏，無法
    呈現案發當時之真實狀況，亦不足採。
  (三)證人甲○○於案發當時，並未看見被告乙○○、丁○○、「
    阿華」是否強押告訴人丙○○進入屋內，而係在告訴人丙○○遭押入屋內後，始到二樓告訴人丙○○之辦公室，並勸導
    雙方債務問題再緩衝一段時日，其理由如下：
    證人甲○○雖於本院審理時證稱：我是臺北市○○○路○段
    二號該棟大樓之總幹事，九十三年十一月一日我本來在十五
    樓，一樓之管理員打電話給我說樓下吵的很厲害，我就到二
    樓看看，被告丁○○幫我開門，我看到丙○○在屋內，被告
    等三個人站在門口，他們三位在催丙○○還錢，我記得當時
    沒有什麼拉扯，我勸雙方給幾天緩衝時間，後來丙○○就簽
    本票，我到現場時他們三位已經跟丙○○談了一段時間，所
    有以部分我沒有看到等語（本院九十五年七月二十六日審判
    筆錄參照），又被告乙○○、丁○○於警詢及本院審理時供
    稱：我們進屋內向丙○○請款後，他突然轉身衝出門口並且
    大叫，然後我們請他進來屋內，這時候大樓總幹事甲○○就
    進來問什麼事等語（偵查卷第二十頁、第三十二頁調查筆錄
    參照），足認證人甲○○至二樓查看時，告訴人丙○○已被
    施以強暴之方式、強行帶回其辦公室等情，至於證人甲○○
    雖證稱：當時沒有看到告訴人丙○○受傷等語，惟如前所述
    ，告訴人丙○○身上如診斷證明書之傷害，係因其反抗被告
    等人強行押回屋內所造成之傷害，大多為輕微細部之挫傷，
    以一般之經驗法則，需經一段時間，始轉為較為明顯之紅腫
    狀態，證人甲○○若未仔細注意，當場得否已肉眼看出告訴
    人細微之挫傷，亦非無疑，且告訴人係在案發當日即到醫院
    驗傷，足認其身上之挫傷即為被告乙○○等人之強暴犯行所
    致，是證人甲○○此部份之證述，尚不足為被告乙○○、丁○○有利之認定。
  (四)至於偵查卷第三、四頁所附之和解書，雖載明「告訴人丙○○與被告乙○○、丁○○在臺北市大安分局敦化南路派出所
    （下稱敦南派出所）達成和解，告訴人丙○○將分期償還上
    開二十二萬八千零二十八元之廣告費，且放棄告訴被告乙○○、丁○○傷害及妨害自由之告訴」等語，惟經本院依職權
    向敦南派出所查詢是否有上開情事，及當時處理之員警為何
    人，經該所函覆：僅於九十三年十一月二日有報案紀錄，至
    於和解書上所載日期之九十三年十二月十五日、九十四年一
    月三十一日則無相關處理紀錄，此有該所九十五年五月十八
    日傳真資料在卷足憑（本院卷查照），是本院難以認定告訴
    人丙○○有與被告乙○○、丁○○和解之真意，併予敘明。
、論罪科刑之法律適用：
一、查被告行為後，刑法業於九十四年二月二日修正公布，九十
    五年七月一日起施行，其中與本件有關部分之第二十八條、
    第四十一條第一項、第四十七條均業已修正，而罰金罰鍰提
    高標準條例第二條亦配合刪除，另依刑法施行法第一條之一
    規定：九十四年一月七日刑法修正施行後，刑法分則編所定
    罰金之貨幣單位為新臺幣。按「行為後法律有變更者，適用
    行為時之法律，但行為後之法律有利於行為人者，適用最有
    利於行為人之法律」，修正後刑法第二條第一項定有明文。
    此條規定係規範行為後法律變更所生新舊法律比較適用之準
    據法，本身尚無新舊法比較之問題，於新法施行後，應一律
    適用新法第二條第一項之規定，為「從舊從輕」之比較，先
    予敘明。再按本次法律變更，比較時應就罪刑有關之共犯、
    未遂犯、想像競合犯、牽連犯、連續犯、結合犯，以及累犯
    加重、自首減輕暨其他法定加減原因（如身分加減）與加減
    例等一切情形，綜其全部罪刑之結果而為比較（最高法院九
    十五年五月二十三日九十五年度第八次刑庭會議決議參照）
    。茲就本件新舊法比較結果說明如下：
  (一)刑法第二十八條關於共犯之規定，由原條文：「二人以上共
    同實施犯罪之行為者，皆為正犯」，修正為：「二人以上共
    同實行犯罪之行為者，皆為正犯」，揆諸本條之修正理由係
    為釐清陰謀共同正犯、預備共同正犯、共謀共同正犯是否合
    乎本條規定之正犯要件，而本件被告乙○○、丁○○、「阿
    華」均屬實施犯罪行為之正犯，則適用舊法第二十八條規定
    論擬，對被告並無不利。
  (二)刑法第三百零二條第一項關於剝奪他人行動自由罪之規定，
    法定刑為「五年以下有期徒刑、拘役或科或併科三百元以下
    罰金」，就罰金部分，依修正後刑法施行法第一條之一規定
    ：「中華民國九十四年一月七日刑法修正施行後，刑法分則
    編所定罰金之貨幣單位為新臺幣。九十四年一月七日刑法修
    正時，刑法分則編未修正之條文定有罰金者，自九十四年一
    月七日刑法修正施行後，就其所定數額提高為三十倍。但七
    十二年六月二十六日至九十四年一月七日新增或修正之條文
    ，就其所定數額提高為三倍」，及修正後刑法第三十三條第
    五款將罰金刑定為「新臺幣一千元以上，以百元計算之」等
    規定，則修正後刑法第三百零二條第一項剝奪他人行動自由
    罪所得科處之罰金刑最高為新臺幣九千元，最低為新臺幣一
    千元，惟依被告行為時之刑罰法律，即罰金罰鍰提高標準條
    例第一條前段規定之提高倍數十倍及修正前刑法第三十三條
    第五款規定之罰金最低額一元計算，前開剝奪他人行動自由
    罪之罰金刑最高為銀元三千元，最低為銀元一元，換算為新
    臺幣後，最高額雖與新法同為新臺幣九千元，惟最低額僅新
    臺幣三元。比較修正前、後之刑罰法律，自以行為時即修正
    前之法律較有利於被告。
  (三)刑法第四十一條第一項前段關於易科罰金之規定，修正前規
    定：「犯最重本刑為五年以下有期徒刑以下之刑之罪，而受
    六個月以下有期徒刑或拘役之宣告，因身體、教育、職業、
    家庭之關係或其他正當事由，執行顯有困難者，得以一元以
    上三元以下折算一日，易科罰金」，修正後規定：「犯最重
    本刑為五年以下有期徒刑以下之刑之罪，而受六個月以下有
    期徒刑或拘役之宣告者，得以新臺幣一千元、二千元或三千
    元折算一日，易科罰金」，且罰金罰鍰提高標準條例第二條
    亦配合刪除，經比較修正前、後之法律之適用，以修正前之
    法律較有利於被告。
  (四)被告乙○○行為時關於累犯之規定，修正前刑法第四十七條
    規定「受有期徒刑之執行完畢，或受無期徒或有期徒刑一部
    之執行而赦免後，五年以內再犯有期徒刑以上之罪者，為累
    犯，加重本刑至二分之一。」，而九十五年七月一日修正施
    行後之刑法第四十七條第一項則規定「受徒刑之執行完畢，
    或一部之執行而赦免後，五年以內故意再犯有期徒刑以上之
    罪者，為累犯，加重本刑至二分之一」，新舊法比較之結果
    ，修正前刑法並無不利於被告乙○○，則依九十五年七月一
    日施行之刑法第二條第一項前段，適用行為時即修正前刑法
    第四十七條之規定。
  (五)綜上，依整體比較之結果，上述之修正以舊法之規定對被告
    較為有利，爰依修正後刑法第二條第一項前段之規定，適用
    行為時修正前刑法之相關規定予以處斷。
二、按以強暴之方法剝奪人之行動自由時，若於實施強暴行為之
    過程中，致被害人受有傷害，乃施強暴之當然結果，固不另
    論傷害罪」（最高法院八十九年度臺上字第四六七六號判決
    可資參照）。本案告訴人丙○○身上如診斷證明書所示之傷
    害乃其遭被告乙○○等人因妨害自由過程中所造成之傷害，
    並非被告乙○○等人另行起意傷害所造成，是核被告乙○○
    、丁○○所為，均係犯刑法第三百零二條第一項以強暴方法
    剝奪他人行動自由罪。公訴意旨認被告乙○○、丁○○另涉
    犯刑法第二百七十七條第一項傷害罪，且與刑法第三百零二
    條妨害自由罪間有牽連關係，容有未洽，有關傷害部分，爰
    不另為無罪之諭知。被告乙○○、丁○○與綽號「阿華」之
    成年男子間，就上開犯行，有犯意聯絡及行為分擔，皆為共
    同正犯。
三、查被告乙○○有如犯罪事實欄一之部分所載之犯罪科刑執行
    情形，有臺灣高等法院被告全國前案紀錄表一份在卷可稽，
    前受有期徒刑執行完畢，於五年以內再犯本件有期徒刑以上
    之罪，為累犯，應依修正前刑法第四十七條之規定加重其刑
    。
四、爰審酌被告二人犯罪之動機、目的、手段、對告訴人丙○○
    造成之傷害，及犯罪後否認犯行、犯後不知悔悟等一切情狀
    ，分別量處如主文所示之刑，並分別依修正前刑法第四十一
    條第一項前段諭知易科罰金之折算標準。
五、其他有關強制罪及恐嚇罪不另為無罪諭知部分：
  (一)公訴意旨另以：被告乙○○、丁○○於九十三年十月間，受
    依默廣告公司委託處理該公司與丙○○所積欠二十二萬八千
    零二十八元廣告刊登債務，竟與真實姓名、年籍不詳綽號「
    阿華」之成年男子，共同基於剝奪他人行動自由之犯意聯絡
    ，於九十三年十一月一日下午三時許，前往大安命理氣功中
    心上址辦公室，脅迫丙○○必須立即解決上開債務，並以「
    如果收不到錢就不離開」、「拿不到錢就要把你押走」等言
    語恫嚇丙○○，催促丙○○想辦法調錢，致丙○○因生命安
    全遭受脅迫而心生畏懼，不得已依乙○○等三人指示開立面
    額分別為二十二萬八千零二十八元及五萬元之本票，及交付
    國民身分證、行車駕駛執照與乙○○等人；乙○○等三人要
    求丙○○拿出印章，並於數張空白本票上用印後，即行離去
    ，並同時揚言「明天早上要來收錢」等言詞，因認此部分構
    成刑法第三百零四條第一項強制罪嫌及第三百零五條恐嚇罪
    嫌（起訴書認此二部分為第三百零二條妨害自由之部分行為
    ）。
  (二)按犯罪事實應依證據認定之，無證據不得認定其犯罪事實；
    又不能證明被告犯罪者，應諭知被告無罪之判決，刑事訴訟
    法第一百五十四條第二項、第三百零一條第一項分別定有明
    文。而事實之認定，應憑證據，如未發現相當證據或證據不
    足以證明，自不能以推測或擬制之方法，為裁判基礎（最高
    法院四十年臺上字第八十六號判例意旨參照）。又告訴人之
    告訴，係以使被告受刑事追訴為目的，是其陳述是否與事實
    相符，自應調查其他證據以資審認（最高法院五十二年臺上
    字第一三００號判例意參照）；即必須藉由補強證據之存在
    ，以增強或擔保告訴人陳述之證明力，告訴人之陳述始適合
    作為認定犯罪事實之基礎（最高法院四十六年臺上字第二六
    ０號判例意旨參照）。
  (三)訊據被告乙○○、丁○○矢口否認有何強迫告訴人丙○○簽
    立本票、要求告訴人丙○○交出駕駛執照、國民身分證及恐
    嚇告訴人丙○○之犯行，均辯稱：我們沒有強迫丙○○簽立
    本票，也沒有要求他交出駕駛執照及國民身分證，本票都是
    丙○○自己寫的，只有蓋章不清楚才幫他蓋，也沒有恐嚇丙○○，隔天早上再來收錢是丙○○要求的等語，經查：
  1.被告乙○○、丁○○於九十三年十一月一日下午三時許，至
    告訴人丙○○位於上址之大安命理氣功中心請款廣告費事宜
    ，當場由告訴人丙○○簽立本票三張（面額五萬元二張、面
    額十二萬八千零二十八元一張），案發後為確認廣告費總金
    額為二十二萬八千零二十八元，再由丙○○簽立面額二十二
    萬八千零二十八元本票之事實，此據被告乙○○於本院審理
    時證述明確（本院九十五年八月三十日審判筆錄參照），並
    有卷附本票二紙足參（偵查卷第四十七頁、第四十八頁參照
    ），且本院觀諸上開二紙本票之外觀並不相同，日期、號碼
    亦相隔甚遠，堪以認定被告乙○○此部份所述非虛，先予敘
    明。
  2.被告乙○○、丁○○並未脅迫告訴人丙○○簽發上述本票三
    張（面額五萬元二張、面額十二萬八千零二十八元一張），
    、要求告訴人丙○○交出駕駛執照、國民身分證，及恐嚇告
    訴人丙○○「如果收不到錢就不離開」、「拿不到錢就要把
    你押走」、「明天早上要來收錢」等語，其理由如下：
  (1)證人甲○○於本院審理時證稱：案發當天之情況，當時在警
    察局我說的比較清楚，我是經由一樓管理員之通知到二樓查
    看，當時被告乙○○等三人要求丙○○要簽本票，但是沒有
    強迫他，丙○○自己蓋第一張五萬元本票時，因為蓋不清楚
    ，乙○○他們其中一人就說我來蓋，丙○○就說明天早上再
    來拿錢，一定會將五萬元先還給他，在現場我沒有聽到「如
    果收不到錢就不離開」、「拿不到錢就要把你押走」等語（
    本院同上審判筆錄參照），是依證人甲○○之證述可知，在
    被告乙○○、丁○○、「阿華」將告訴人丙○○押回屋內後
    ，證人甲○○即到二樓協助雙方處理債務問題，而本票三張
    （面額五萬元二張、面額十二萬八千零二十八元一張）亦是
    告訴人丙○○於證人甲○○在場時簽發，當時並無強迫之情
    事，被告乙○○等人亦無出言恐嚇「如果收不到錢就不離開
    」、「拿不到錢就要把你押走」等語，且係告訴人丙○○自
    己允諾被告等人翌日前來取款等情，揆諸上開說明，此部份
    尚難僅以告訴人之指訴作為認定被告二人犯罪事實之依據，
    經本院調查其他證據後，尚無法認定被告等人有為此部份之
    犯行。
  (2)至於偵查卷第四十七頁所示面額二十二萬八千零二十八元之
    本票，並非案發當日所簽，而係事後請告訴人丙○○再次確
    認廣告費債款之總金額而簽立，業據被告乙○○供述明確（
    本院同上審判筆錄參照），另除了告訴人丙○○之指訴，依
    卷內證據亦無法證明告訴人丙○○依被告乙○○等人之指示
    交付駕駛執照及國民身分證予被告乙○○等人，是上開部分
    均無法認定被告乙○○、丁○○犯罪。
  (四)再按刑法第三百零二條第一項、第三百零四條第一項及第三
    百零五條之罪，均係以人之自由為其保護之法益。而刑法第
    三百零二條第一項之罪所稱之非法方法，已包括強暴、脅迫
    或恐嚇等一切不法手段在內。因之，如私行拘禁或以非法方
    法剝奪他人行動自由行為繼續中，再對被害人施加恐嚇，或
    以恐嚇之手段迫使被害人行無義務之事；則其恐嚇及使人行
    無義務之行為，仍屬於私行拘禁或以非法方法剝奪行動自由
    之部分行為，應僅論以刑法第三百零二條第一項之罪，無另
    成立同法第三百零四條或第三百零五條之罪之餘地（最高法
    院二十九年上字第二三五九號、第三七五七號判例意旨、八
    十九年臺上字第七八０號判決意旨參照）。有關起訴書所載
    被告乙○○、丁○○上開強迫告訴人簽立本票、交付駕駛執
    照、國民身分證及恐嚇之犯行，本應為無罪之諭知，以如前
    述，惟公訴人認此部份與本院上開論罪科刑部分有實質上一
    罪之關係，爰不另為無罪之諭知，併予敘明。
據上論斷，應依刑事訴訟法第二百九十九條第一項前段，現行刑
法第二條第一項前段，修正前刑法第二十八條、第三百零二條第
一項、第四十七條、第四十一條第一項前段，罰金罰鍰提高標準
條例第一條前段、修正前罰金罰鍰提高標準條例第二條，現行法
規所定貨幣單位折算新臺幣條例第二條，判決如主文。
本案經檢察官涂永欽到庭執行職務。
中    華    民    國    95    年    9     月    22    日
                  刑事第九庭審判長法  官  蘇素娥
                                  法  官  黃紹紘
                                  法  官  葉珊谷
以上正本證明與原本無異。
如不服本判決，應於判決送達後10日內，向本院提出上訴狀。
                                  書記官  顏淑華
中    華    民    國    95    年    9     月    22    日
附錄本案論罪科刑法條全文：
刑法第三百零二條：
私行拘禁或以其他非法方法，剝奪人之行動自由者，處五年以下
有期徒刑、拘役或三百元以下罰金。
因而致人於死者，處無期徒刑或七年以上有期徒刑，致重傷者，
處三年以上十年以下有期徒刑。
第一項之未遂犯罰之。


司法院資訊處製作；財團法人民間司法改革基金會備份。
